JUDITH MARCELA GÓMEZ MORA Crra 112 BIS · 81-51 Ciudadela Colsubsidio marcela.gomez9315@gmail.com 3222165115 – 9201654



PERFIL OCUPACIONAL

Persona laboral, con experiencia en atención y servicio al cliente, asesoría comercial, desarrollo de estrategias para el mercadeo de productos y servicios, apertura y cierre de ventas, seguimiento de clientes, elaboración de propuestas y cotizaciones, elaboración de licitaciones, manejo de presupuestos, seguimientos y evaluación de servicios, logística de eventos y salidas ecológicas, elaboración de base de datos y presentación de informes de gestión. Me identifica la comunicación asertiva, iniciativa, orientación a resultados y trabajo en equipo.

EXPERIENCIA LABORAL

COMERCIALIZADORA EL PANAL

Empacadora

Teléfono: 2248720

Febrero 2016 - Agosto 2016

Empacar productos alimenticios, alistar pedidos, recibir pedidos de proveedores.

SKAPE GUIAS TOUR

Agente de servicios

Teléfono: 4909848 - 4910769 Enero 2014 – Diciembre 2015

Realización de cotización, apertura y seguimiento de ventas, elaboración de licitaciones, coordinación de eventos y salidas, elaboración de informes, realización de base de datos, contratación con proveedores, coordinación de personal.

SKAPE GUIAS TOUR

Guía de turismo

Teléfono: 4909848 - 4910769

Fecha: Mayo 2011 – Diciembre 2015

Guianza turística en ciudades y por la naturaleza, recreación dirigida, coordinación de salidas, coordinación de proveedores, coordinación de personal.

FORMACION ACADEMICA

Administración de Recursos Humanos

SENA VIRTUAL Bogotá 2014

Mercadeo y Publicidad

UNIPANAMERICANA Tercer Semestre Aplazado

REFERENCIAS PERSONALES

SANDY VIVIANA HERRERA

Ingeniera de Sistemas INTERGRUPO

Celular: 3045803581

PAOLA ANDREA LEGUIZAMON

Abogada

CASUR (Caja de sueldos y retiros de la policía nacional)

Celular: 3115478913

REFERENCIAS FAMILIARES

LAURA ROCIO VELANDIA

Abogada Areandina

Celular: 3045803581

LINA PAOLA GOMEZ

Licenciada en pedagogía infantil

Docente

Celular: 3214640845

JUDITH MARCELA GÓMEZ MORA